Config:
  hfst:
    Gen: ../../../src/generator.gt.hfst
    Morph: ../../../src/analyser.gt.hfst
  xerox:
    Gen: ../../../src/generator.gt.xfst
    Morph: ../../../src/analyser.gt.xfst
    App: lookup


# Comments after each adjective:
# ok = checked against 
# ? = not checked
# c = Comp or Superl attested in corpus

# Adjectives that belong to LEXICON ÁLLA, ÆLLA and SJONÁLLA. All the adjectives are loan words that have been adapted to lulesami. 

Tests:

  Adjective - antisosiálla: #  ÁLLA
    antisosiálla+A+Attr: antisosiála
    antisosiálla+A+Sg+Nom: antisosiálla
    antisosiálla+A+Sg+Gen: antisosiála
    antisosiálla+A+Comp+Sg+Nom: []
    antisosiálla+A+Superl+Sg+Nom: []

  Adjective - aspektuálla: # ÁLLA
    aspektuálla+A+Attr: aspektuála 
    aspektuálla+A+Sg+Nom: aspektuálla 
    aspektuálla+A+Sg+Acc: aspektuálav 
    aspektuálla+A+Comp+Sg+Nom: []
    aspektuálla+A+Superl+Sg+Nom: []

  Adjective - paralælla: # ÆLLA
    paralælla+A+Attr: paralælla
    paralælla+A+Sg+Nom: paralælla
    paralælla+A+Sg+Gen: paralælla
    paralælla+A+Comp+Sg+Nom: []
    paralælla+A+Superl+Sg+Nom: []

  Adjective - åvtådimensjonálla: #  SJONÁLLA
    åvtådimensjonálla+A+Attr: åvtådimensjonála
    åvtådimensjonálla+A+Sg+Nom: åvtådimensjonálla
    åvtådimensjonálla+A+Sg+Acc: åvtådimensjonálav
    åvtådimensjonálla+A+Comp+Sg+Nom: []
    åvtådimensjonálla+A+Superl+Sg+Nom: []


